臺灣高雄地方法院刑事判決　　　　　　　　　　　　　　九十年度交訴字第六一號
　　公　訴　人　臺灣高雄地方法院檢察署檢察官
　　被　　　告　甲○○
右列被告因公共危險案件，經檢察官提起公訴（八十九年度偵字第一六四九四號），
本院判決如左：
    主  文
甲○○駕駛動力交通工具肇事，致人受傷而逃逸，處有期徒刑壹年肆月，緩刑伍年，
緩刑期內付保護管束。
    事  實
一、甲○○考領有普通小型車駕駛執照，於民國八十九年七月七日上午十時許，駕駛
    車號Ｐ二—一九一五號自用小客車，由高雄市旗津區○○○路八八六號住處出發
    ，欲前往其友人孫清山位於高雄市○○區○○街二巷四十弄二十五號住處飲酒，
    沿高雄市旗津區○○○路、中洲二路由南往北方向行駛，於是日上午十時二十分
    許，途經旗津區○○○路二號前時，本應注意︰汽車行駛時，駕駛人應注意車前
    狀況，並隨時採取必要之安全措施，以避免道路交通事故之發生，且依當時情形
    亦無不能注意之情事；適有乙○○○亦同方向行走在甲○○自用小客車之右側路
    邊，甲○○為閃避對向車道停放中之不詳牌照號碼自用小貨車，駕駛上開自用小
    客車偏右側行駛，竟疏未注意警戒車前人車動態，並隨時採取適當、必要及有效
    之閃避或煞車等安全措施，渠駕駛上開自用小客車不慎該車右前方自後方撞及同
    向行走之乙○○○左手臂，乙○○○遽遭撞及倒地後，甲○○自用小客車之右後
    車輪又輾過乙○○○左腳，致乙○○○因此受有左脛、腓骨骨折等傷害（過失傷
    害部分業據乙○○○撤回告訴，已為檢察官不起訴處分在案）。甲○○於駕駛自
    用小客車肇事後，不僅未停車查看，竟逕行駕車逃逸離去。嗣於同日下午十二時
    二十一分許，甲○○因酒醉在上揭住處就寢時，為警循線查獲。
二、案經高雄市政府警察局鼓山分局報請臺灣高雄地方法院檢察署檢察官偵查起訴。
    理  由
一、訊據被告甲○○固不否認渠曾於前揭時地駕車行經肇事地點，惟矢口否認有何駕
    車肇事，致被害人乙○○○受有如事實欄所示之傷害後，駕車逃逸等情，辯稱：
    當時駕車之際車窗緊閉，又開啟收音機收聽音樂，不知有撞擊或輾過被害人謝月
    珠手腳，並無肇事逃逸之犯意云云。經查︰
  (一)右揭事實，業據證人即被害人乙○○○於警偵迅及本院審理中指訴及證述綦詳，
    並經證人即處理事故員警左惠文及證人孫青山分別於偵查中結證屬實，復有事故
    現場草圖乙紙、被告自用小客車照片四幀、重仁骨科醫院醫師梁世傑出具之診斷
    證明書乙紙、高雄市政府警察局鼓山分局本案刑事案件移送書乙件等在卷可稽。
  (二)另本件道路交通事故發生之時間為八十九年七月七日上午十一時二十分許，正值
    夏日接近中午，被告亦於偵審中坦承渠因當時開冷氣而緊閉車窗等語，是當日天
    氣尚屬炎熱，足見肇事時視線良好，應無任何視線障礙之事由；且旗津區○○○
    路並非寬敞，路寬僅四公尺，有高雄市政府警察局鼓山分局事後測繪相關位置圖
    乙紙在卷可稽，又被告自承車速約每小時二十至三十公里，車速甚慢，被害人又
    是與被告同方向在右前方路邊行走，被告竟辯稱渠沿中洲二路駕駛上開自用小客
    車時，並未發現前方有行人存在，實與常理有違，故被告所辯顯係卸責之詞，殊
    無足取。
  (三)再查被害人因遭被告自用小客車自後方撞及左手臂而倒地後，續遭被告自用小客
    車右後車輪輾過左腳，衡諸常情，倘行駛中之自用小客車輾過異物者，該車即會
    有車身晃動、發出異聲及撞擊聲等情形，豈有駕駛人因車窗緊閉、車內播放音樂
    而渾然不知之理！是被告上開所辯，殊屬臨訟圖卸刑責之避就飾詞，不足採信。
二、按汽車行駛時，駕駛人應注意車前狀況，並隨時採取必要之安全措施，道路交通
    安全規則第九十四條第三項定有明文，被告既考領有普通小型車駕駛執照，對於
    前揭規定自應為明知或無法諉為不知，且前揭規定之義務亦屬被告應注意並能注
    意之事項，況依當時情形亦無不能注意之情事，為閃避對向車道停放中之不詳牌
    照號碼自用小貨車，駕駛上開自用小客車偏右側行駛，竟疏未注意警戒車前人車
    動態，並隨時採取適當、必要及有效之閃避或煞車等安全措施，致肇事使被害人
    受有如事實欄所示之傷害，被告駕車之過失行為，顯與被害人受傷之結果間，並
    有相當之因果關係，是本案被告駕駛動力交通工具肇事致人受傷而逃逸，事證已
    臻明確，被告犯行洵堪認定，應予依法論科。
三、被告駕車肇事，致被害人乙○○○人受傷（過失傷害部分，業經撤回告訴）後而
    逃逸，核渠所為，係犯刑法第一百八十五條之四駕駛動力交通工具肇事，致人受
    傷而逃逸罪。爰審酌被告既考領有普通小型車駕駛執照，竟於肇事後駛離現場而
    逃逸，將被害人棄置不顧，陷被害人之生命、身體於危險狀態中，罔顧他人生命
    、身體之安全，且犯罪後猶仍飾詞狡卸，態度不佳，本不宜從輕量處，惟姑念及
    渠已與被害人達成民事上之和解，賠償被害人新臺幣一十萬元，有和解書乙紙在
    卷供參，被害人亦因此撤回告訴，有撤回告訴狀在卷可攷，被害人又於本院審理
    中到庭陳稱︰願原諒被告之行為等語，及被害人受傷之程度等一切情狀，量處如
    主文所示之刑，以為警惕。又查被告前未曾受有期徒刑以上刑之宣告，有臺灣高
    雄地方法院檢察署刑案資料查註紀錄表及臺灣高等法院被告全國前案紀錄表各乙
    份附卷可按，且渠另罹患有慢性酒精中毒併癲癇發作、高血壓、糖尿病併高血脂
    、左眼視網膜血管性病變合併視神經萎縮、慢刑腎衰竭、長期血液透析、痛風性
    關節炎、痔瘡、大腸息肉贅生、疑胸腔靜脈導管感染等疾病，有高雄市立旗津醫
    院、高雄市○○○路陽明醫院及阮綜合醫院醫師分別出具診斷證明書數張附卷可
    徵，經此教訓，當應知所警惕，信無再犯之虞，本院認其所受之宣告刑以暫不執
    行為適當等一切情狀，併予宣告緩刑伍年，且依渠所犯情節，認有加以追蹤觀護
    之必要，爰依法宣告緩刑期內併付保護管束。
據上論斷，應依刑事訴訟法第二百九十九條第一項前段，刑法第一百八十五條之四、
第七十四條第一款、第九十三條第一項，判決如主文。
中      華      民      國    九十一    年      四      月      二      日
                                    臺灣高雄地方法院交通法庭
                                      法  官  劉  定  安
右正本證明與原本無異。
如不服本判決，應於判決送達後十日內，向本院提出上訴狀。
                                書記官    歐文政
中    華    民    國      九十一      年      四      月      四      日
附錄本案論罪科刑法條全文︰
刑法第一百八十五條之四
駕駛動力交通工具肇事，致人死傷而逃逸者，處六月以上五年以下有期徒刑。
